【裁判字號】    99,交聲,1188
【裁判日期】    991130
【裁判案由】    違反道路交通管理處罰條例聲明異議
【裁判全文】
臺灣士林地方法院交通事件裁定        99年度交聲字第1188號
原處分機關  交通部公路總局臺北區監理所蘆洲監理站
異  議  人
即受處分人  李火生
上列異議人即受處分人因違反道路交通管理處罰條例案件，對於
交通部公路總局臺北區監理所蘆洲監理站於民國96年5 月4 日所
為之裁決（北監蘆字第46-A3P125945號），聲明異議，本院裁定
如下：
    主  文
異議駁回。
    理  由
一、按「受處分人，不服第8 條主管機關所為之處罰，得於接到
    裁決書之翌日起二十日內，向管轄地方法院聲明異議。」、
    「交通法庭認聲明異議不合法律上程式或其異議權已經喪失
    者，應以裁定駁回之。」，道路交通管理處罰條例第87條第
    1 項、道路交通案件處理辦法第18條前段分別有明文規定。
    次按處理違反道路交通管理事件，有關文書送達的規定，依
    行政程序法規定；送達，於應受送達人之住居所、事務所或
    營業所為之。但在行政機關辦公處所或他處會晤應受送達人
    時，得於會晤處所為之；於應送達處所不獲會晤應受送達人
    時，得將文書付與有辨別事理能力之同居人、受僱人或應送
    達處所之接收郵件人員，違反道路交通管理事件統一裁罰基
    準及處理細則第5 條、行政程序法第72條第1 項、第73條第
    1 項分別定有明文。
二、經查：本件異議人即受處分人李火生自民國92年5 月2 日遷
    入其戶籍地即臺北縣三芝鄉後厝村大片頭101 之4 號後，戶
    籍迄未遷移他址之事實，為異議人所不爭執，有受處分人聲
    明異議狀及其個人戶籍資料查詢結果各1 份附卷可稽。異議
    人雖稱因本件違規單及裁決書係寄到其車籍地址即臺北縣淡
    水鎮崁頂里85號，而異議人早已搬離該處，故無從收受通知
    云云，惟查本件交通部公路總局臺北區監理所蘆洲監理站於
    民國96年5 月4 日所為之裁決書，並非寄送至臺北縣淡水鎮
    崁頂里85號，而係按異議人前揭戶籍地址即臺北縣三芝鄉後
    厝村大片頭101 之4 號寄送，因未獲會晤異議人本人，已於
    96 年5月7 日將文書交與有辨別事理能力之同居人即異議人
    之子李文賢收受，有該所送達證書及異議人戶籍地址之全戶
    戶籍資料查詢結果各1 份附卷可憑，揆諸前揭說明，自已生
    合法送達效力，加計法定2 日之在途期間後，異議人至遲應
    於96年5 月29日前聲明異議，始為適法。惟受處分人遲至99
    年11月10日始具狀聲明異議，此有聲明異議狀及其上之原處
    分機關收文戳記附卷可憑，其顯然逾法定20日之不變期間，
    從而，本件異議程序核非適法，且依其情形無從補正，自應
    逕予駁回。
三、據上論斷，應依道路交通案件處理辦法第18條前段，裁定如
    主文。
中    華    民    國    99    年    11    月    30    日
                    交通法庭法  官  黃珮茹
以上正本證明與原本無異。
如不服本裁定應於送達後5日內向本院提出抗告狀。
                            書記官  張馨尹
中    華    民    國    99    年    11    月    30    日

司法院資訊處製作；財團法人民間司法改革基金會備份。
